臺灣基隆地方法院刑事判決　　　　　　　94年度訴緝字第37號
公　訴　人　臺灣基隆地方法院檢察署檢察官
被　　　告　甲○○
上列被告因違反毒品危害防制條例案件，經檢察官提起公訴（94
年度毒偵字第540 號）及移送併辦（94年度毒偵字第736 號），
本院合議庭裁定由受命法官獨任進行審判，經改依簡式審判程序
審理後判決如下：
    主      文
甲○○連續施用第一級毒品，處有期徒刑柒月，扣案含有第一級
毒品海洛因之殘渣袋壹個沒收銷燬之；又連續施用第二級毒品，
處有期徒刑伍月，扣案之第二級毒品安非他命（毛重零點公克
）、含有第二級毒品安非他命之殘渣袋貳個、玻璃球貳個及吸食
器組均沒收銷燬之，又扣案之酒精燈壹個沒收之。應執行有期
徒刑拾月，扣案之第二級毒品安非他命（毛重零點公克）、含
有第一級毒品海洛因之殘渣袋壹個與含有第二級毒品安非他命之
殘渣袋貳個、玻璃球貳個及吸食器組均沒收銷燬之，又扣案之
酒精燈壹個沒收之。
    事      實
一、甲○○前因施用第二級毒品案件，經本院裁定送觀察勒戒後
    ，認無繼續施用毒品之傾向，由臺灣基隆地方法院檢察署檢
    察官於民國92年11月24日，以92年度毒偵緝字第111 號為不
    起訴處分確定，並於同年月26日執行完畢釋放。
二、詎其猶不知悔改，於觀察勒戒執行完畢後5 年以內，復基於
    施用第一級毒品海洛因之概括犯意，自94年2 月1 日中午某
    時起至同年月24日上午某時止，在基隆市○○街33巷4 號底
    一層住處及同市○○路友人住處，以將第一級毒品海洛因摻
    水注入注射針筒，再施打手臂之方式，平均二、三天施用一
    次，而連續施用第一級毒品海洛因多次；另基於施用第二級
    毒品安非他命之概括犯意，自94年2 月2 日中午某時許起至
    同年月25日晚間7 時許止，同在上址，以將第二級毒品安非
    他命置於玻璃球製成之吸食器內，再點燃吸食煙霧之方式，
    平均一天施用一次，而連續施用第二級毒品安非他命多次。
    嗣為警先於94年2 月2 日晚間8 時10分許，在基隆市○○街
    33巷4 號底層查獲，並扣得含有第一級毒品海洛因之殘渣袋
    1 個與含有第二級毒品安非他命之殘渣袋2 個、玻璃球2 個
    及吸食器1 組，及其所有供施用第二級毒品安非他命用之酒
    精燈1 個；次於94年2 月25日晚間10時30分許，同在上址為
    警查獲，並扣得第二級毒品安非他命（毛重0.3 公克）及其
    所有供施用第二級毒品安非他命用之吸食器2 組。
三、案經基隆市警察局第四分局移送臺灣基隆地方法院檢察署檢
    察官偵查後起訴及移送併辦。
    理      由
壹、程序事項
    本件被告甲○○所犯者非為死刑、無期徒刑、最輕本刑為3
    年以上有期徒刑之罪或高等法院管轄第一審案件，其於準備
    程序進行中，先就被訴事實為有罪之陳述，經告知其簡式審
    判程序之旨，並聽取公訴人、被告之意見後，本院業已依刑
    事訴訟法第273 條之1 第1 項之規定，裁定由受命法官獨任
    以簡式審判程序進行本案之審理。
貳、實體事項
一、上開事實有下列證據足以證明：
  (一)被告之供述：
    上揭事實，業據被告於警詢、檢察官偵查中及本院審理時坦
    承不諱，其自白核與下列事證相符，可以採信。
  (二)台灣尖端先進生技醫藥股份有限公司濫用藥物尿液檢驗報告
    2 紙：
    被告為警查獲後所採集之尿液，經以氣相層析質譜儀法為確
    認檢驗後，呈安非他命類（安非他命、甲基安非他命）及鴉
    片類（嗎啡、可待因）之陽性反應。
  (三)扣案之白色結晶體（毛重0.3 公克）及基隆市警察局第四分
    局查獲涉嫌毒品危害防制條例毒品初步鑑驗報告單1 紙：
    被告供稱扣案之白色粉末及白色結晶體，分含有第一級毒品
    海洛因及第二級毒品安非他命，並有上揭毒品初步鑑驗報告
    單可佐，足認上開扣案物含有第二級毒品安非他命。
  (四)扣案含有第一級毒品海洛因之殘渣袋1 個、含有第二級毒品
    安非他命之殘渣袋2 個、玻璃球2 個與吸食器3 組，及扣案
    之酒精燈1 個。
  (五)臺灣高等法院被告前案紀錄表1 份：
    被告因施用毒品案件，經執行觀察勒戒，於92年11月26日執
    行完畢釋放。
二、論罪科刑之理由：
  (一)按海洛因、安非他命分係毒品危害防制條例第2 條第2 項第
    1 款、第2 款所定之第一級毒品、第二級毒品，被告予以施
    用，核其所為，係犯毒品危害防制條例第10條第1 項、第2
    項之施用第一級、第二級毒品罪。又被告因施用而持有第一
    級毒品海洛因、第二級毒品安非他命，其持有第一級毒品與
    第二級毒品之低度行為應為施用第一級毒品與第二級毒品之
    高度行為所吸收，不另論罪。
  (二)被告分別多次施用第一級毒品、第二級毒品，均時間緊接，
    且各觸犯構成要件相同之罪名，顯均係基於概括犯意為之，
    均為連續犯，應各論以一罪，並均依法加重其刑。
  (三)公訴人雖僅就被告自94年2 月2 日晚間9 時25分許採尿前回
    溯24小時內某時，施用第一級毒品海洛因及第二級毒品安非
    他命之犯行，提起公訴，然未起訴部分與起訴部分，有如前
    述連續犯之裁判上一罪關係，本院自得併予審理。
  (四)按被告之自白，不得作為有罪判決之唯一證據，仍應調查其
    他必要之證據，以察其是否與事實相符，刑事訴訟法第 156
    條第2 項定有明文。公訴人依據被告之自白，認被告自94年
    1 月25日起至同年2 月2 日晚間9 時25分採尿回溯24小時內
    某時，連續施用第一級毒品海洛因及第二級毒品安非他命，
    然除被告於本院自白施用第一級、第二級毒品之時間，有上
    揭驗尿報告可佐外，其餘被告自白施用之時間，查無補強證
    據足以為憑，揆諸上開規定，自難以被告之自白，認定被告
    施用毒品之犯行，惟被告其餘自白施用第一級、第二級毒品
    部分，與前開論罪科刑部分，公訴人認有連續犯裁判上一罪
    關係，爰不另為無罪之諭知。
  (五)被告所犯上開2 罪，犯意各別，行為不同，應予分論併罰。
  (六)爰審酌被告犯罪之動機、曾有施用毒品前科仍不思悔改，一
    再施用毒品，惟犯罪後坦承犯行，且所犯施用毒品行為係戕
    害自己身心健康，尚未危及他人等一切情狀，分別量處如主
    文所示之刑，並定其應執行刑。
三、沒收：
    扣案之白色結晶體（毛重0.3 公克）含有第二級毒品安非他
    命，業如前認定，爰依法宣告沒收銷燬之；又被告供稱扣案
    之塑膠袋1 個內含有第一級毒品海洛因之殘渣，扣案之塑膠
    袋2 個、玻璃球2 個及吸食器3 組內均含有第二級毒品安非
    他命之殘渣，因所含毒品量微，無法於上揭器具分離，爰併
    依法宣告沒收銷燬之，又被告供稱扣案之酒精燈1 個係其所
    有，供施用第二級毒品安非他命之用，爰依法宣告沒收之。
四、應適用之法律：
　　刑事訴訟法第273 條之1 第1 項、第310 條之2 、第454 條
    第1 項、第299 條第1 項前段，毒品危害防制條例第10條第
    1 項、第2 項、第23條第2 項、第18條第1 項前段，刑法第
    11條、第56條、第51條第5 款、第38條第1 項第2 款。
五、對於本件判決如有不服，得自收受送達後10日內，向本院提
    出上訴書狀，上訴於臺灣高等法院。
本案經檢察官乙○○到庭執行職務。
中　　華　　民　　國　　94　　年　  11 　　月　　30　 日
                  刑事第二庭法  官  劉桂金
以上正本證明與原本無異。
對於本件判決如有不服，應於收受送達後10日內，向本院提出上
訴書狀，上訴於臺灣高等法院，並按他造當事人之人數附具繕本
。
中　　華　　民　　國　　94　　年　  11 　　月　　30　 日
                            書記官  丁文宏
附錄論罪法條：
毒品危害防制條例第10條：
施用第1 級毒品者，處6 月以上5 年以下有期徒刑。
施用第2 級毒品者，處3 年以下有期徒刑。
